【裁判字號】    98,交訴,40
【裁判日期】    980525
【裁判案由】    業務過失致死
【裁判全文】
臺灣臺北地方法院刑事判決              98年度交訴字第40號
公  訴  人  臺灣臺北地方法院檢察署檢察官
被      告  甲○○
上列被告因業務過失致死案件，經檢察官提起公訴（98年度偵字
第2967號），被告於本院審理中，就被訴事實為有罪之陳述，經
本院告知簡式審判程序意旨，並聽取公訴人及被告之意見後，本
院合議庭裁定依簡式審判程序審理，判決如下：
    主  文
甲○○從事業務之人，因業務上之過失致人於死，處有期徒刑柒
月，緩刑貳年。
    事  實
一、甲○○受僱於盈輝交通股份有限公司（下稱盈輝公司）擔任
    司機，平日駕駛營業用曳引車載運土石方，為從事駕駛業務
    之人，惟其於民國98年1 月7 日上午8 時30分許，駕駛盈輝
    公司所有車牌號碼2J-692號營業貨運曳引車（子車車牌：DP
    -89 號），沿臺北縣新店市○○路往北新路之由東往西方向
    行駛，欲前往臺北市景美某建築工地載運土石方，其於行經
    新店市○○路與寶安街口之際，本應注意車前狀況，並隨時
    採取必要之安全措施，且依當時天候陰、日間自然光線、路
    面無缺陷、無障礙物、視距良好等情形，並無不能注意之情
    事，竟疏未注意，在該路口非行人穿越道亦非快車道之黃網
    線區內，自後撞擊行走在該處之余含笑，並將之捲入輪下，
    致使余含笑因顱骨開放性骨折神經性休克死亡，甲○○聽聞
    在場路人曾秀雄之大聲呼叫而下車查看，又隨即自行以公用
    電話報警並通知救護車到場，並於據報前往現場處理之吳玉
    良等有偵查權之員警尚不知肇事者前，即坦承其為肇事者且
    表示願接受裁判之意，嗣員警報請相驗後，始知上情。
二、案經余含笑之女乙○○訴由臺北縣政府警察局新店分局報請
    臺灣臺北地方法院檢察署檢察官偵查起訴。
    理  由
一、程序部分：本件被告甲○○所犯係死刑、無期徒刑或最輕本
    刑為3 年以上有期徒刑以外之罪，其於準備程序中就被訴事
    實為有罪之陳述，經本院告知簡式審判程序之旨，並聽取當
    事人意見後，經本院合議庭依刑事訴訟法第273 條之1 第1
    項規定裁定由受命法官獨任進行簡式審判程序，合先敘明。
二、上開事實，業據被告於本院98年5 月14日之準備及審理程序
    中坦承不諱，核與目擊證人曾秀雄之警詢證詞相符，並與警
    製道路交通事故初步研判分析表之研判意見相合，且有道路
    交通事故現場圖、現場照片、相驗屍體證明書、檢驗報告書
    、被告職業聯結車駕照影本、曳引車行照影本等件存卷為憑
    ，故被告身為領有職業聯結車駕照之曳引車司機，為從事駕
    駛業務之人，竟於駕駛盈輝公司所有之上開曳引車前往景美
    載運土石方之途中，因疏未注意車前狀況，自後撞擊行人余
    含笑致其死亡，前後因果關係甚為明確，則被告上開任意性
    自白核與事實相符而可採信，本案事證已臻明確，其犯行堪
    以認定，自應依法論科。
三、核被告所為，係犯刑法第276 條第2 項之業務過失致死罪。
    查被告肇事後，於具有偵查職務之公務員據報前往現場處理
    時，尚不知肇事者姓名，被告在場隨即主動承認為肇事者，
    並不逃避裁判等情，業據被告供述甚明，並有警製道路交通
    事故肇事人自首情形紀錄表乙件存卷可查，是被告已符合自
    首之要件，斟酌其所為，依刑法第62條前段之規定減輕其刑
    。又被告雖於肇事後為警測得呼氣酒精濃度0.03MG/L（見卷
    附當事人酒精測定紀錄表），其亦自承前一晚確有飲酒，惟
    此一肇事後旋即施測（上午9 時6 分許）所測得之酒測值甚
    低，尚未超過道路交通管理處罰條例所定之標準，且被告接
    受協調平衡各項檢測均合格通過，此有該檢測紀錄表在卷可
    稽，是被告上開過失行為尚難認係「酒醉駕車」，且以前揭
    所述及之肇事地點觀之，被告非行駛人行道或行經行人穿越
    道不依規定讓行人優先通過，亦非在快車道依規定行駛，因
    行人不依規定擅自進入快車道而肇事，自無從依道路交通管
    理處罰條例第86條第1 項加重其刑或第2 項減輕其刑之餘地
    ，附此敘明。爰審酌被告身為職業曳引車駕駛，本應盡較一
    般人為高之注意義務，惟仍疏於注意行車安全，過失肇事致
    使被害人余含笑死亡，妨礙道路交通安全秩序甚鉅，所造成
    之損害亦大，惟犯後坦承犯行，且事後已與被害人之女乙○
    ○達成和解，並當庭簽立和解書存卷，而取得乙○○之諒解
    ，犯後態度良好，暨其無前科之素行、生活狀況等一切情狀
    ，量處如主文所示之刑，以示懲儆。
四、另查被告未曾因故意犯罪受有期徒刑以上刑之宣告，此有臺
    灣高等法院被告前案紀錄表1 件在卷可按，其因一時疏失，
    致罹刑典，經此教訓應能知所警惕而無再犯之虞，本院綜核
    其個人與家庭環境暨告訴人乙○○、公訴檢察官當庭陳明之
    意見、已與告訴人和解並履行和解條件完畢等情，認其所受
    之刑之宣告以暫不執行為適當，爰併諭知緩刑2 年，以啟自
    新。末上開曳引車（含子車）雖為檢察官查扣在案，然因該
    車並非被告所有，且非屬違禁物，自當由檢察官另依法為妥
    適之處理，併此指明。
據上論斷，應依刑事訴訟法第273 條之1 第1 項、第299 條第1
項前段，刑法第276 條第2 項、第62條前段、第74條第1 項第1
款，刑法施行法第1 條之1 第1 項、第2 項前段，判決如主文。
本案經檢察官林冠佑到庭執行職務。
中    華    民    國    98    年    5     月    25    日
                  交通法庭    法  官  吳勇毅
上正本證明與原本無異。
如不服本判決應於收受送達後10日內向本院提出上訴書狀，並應
敘述具體理由；其未敘述上訴理由者，應於上訴期間屆滿後20日
內向本院補提理由書（均須按他造當事人之人數附繕本）「切勿
逕送上級法院」。告訴人或被害人如對於本判決不服者，應具備
理由請求檢察官上訴，其上訴期間之計算係以檢察官收受判決正
本之日期為準。
                              書記官  游秀珠
中    華    民    國    98    年    5     月    25    日
附錄本案論罪科刑法條全文：
中華民國刑法第276條（過失致死罪）
因過失致人於死者，處2 年以下有期徒刑、拘役或2 千元以下罰
金。
從事業務之人，因業務上之過失犯前項之罪者，處5 年以下有期
徒刑或拘役，得併科3 千元以下罰金。


司法院資訊處製作；財團法人民間司法改革基金會備份。
